臺灣屏東地方法院刑事判決　　　100年度簡上字第40號
上　訴　人　鍾德文
即　被　告
上列上訴人因傷害案件，不服本院99年度簡字第1933號中華民國
99年12月16日刑事簡易判決（99年度偵字第3505號），提起上訴
，本院判決如下：
    主  文
上訴駁回。
    事  實
一、潘南海於民國99年2 月19日凌晨2 時許，行經鍾德文位在屏
    東縣內埔鄉○○村○○路19號門前，因不滿鍾德文飼養之犬
    隻狂吠擾人，竟未經鍾德文同意，擅自進入其住處庭院，雙
    方發生口角，詎各自基於傷害之犯意，互相拉扯扭打，致鍾
    德文受有手指擦傷、足擦傷及踝挫傷等傷害，潘南海則受有
    頭部外傷併臉部4 公分撕裂傷、右手挫傷併第五掌骨骨折等
    傷害。
二、案經潘南海訴由屏東縣政府警察局內埔分局報告臺灣屏東地
    方法院檢察署檢察官偵查後聲請簡易判決處刑。
    理  由
一、訊據被告雖仍否認犯行，辯稱其係遭告訴人潘南海侵入住宅
    及毆傷，未曾回手，是潘南海自行跌倒受傷等語。經查：
（一）告訴人鍾德文於偵查中證稱，「鍾德文打開鐵門與我理論
      ，....我們兩人意見不合就開始扭打，地點是在他家門口
      ，他的雜物很多，空間狹小，我不時跌倒，不時被他東西
      劃傷，我也被他壓倒」等語，核與證人葉春錢所證「我聽
      到吵架的聲音，我過去的時候，看見潘南海被打得壓在地
      上」等語，及證人劉文所證「我到場看到二人在庭院，
      鍾德文壓在潘南海上面，手壓在潘南海頭上」等語相符，
      而證人劉文僅係於睡眠中被吵醒而外出查看，與本案被
      告及告訴人並無糾紛，衡情自無迴護或誣陷其中一方之必
      要，故其證詞應可採信，故被告確有與潘南海互毆之情事
      ，應可認定。
（二）告訴人潘南海與被告互毆後，即於當日凌晨2 時9 分前往
      附近之龍泉榮民醫院急診就醫，發現受有頭部外傷併臉部
      之撕裂傷及右手挫傷併第五掌骨骨折等傷害，有該院出具
      之診斷證明書可憑，堪認潘南海因遭被告毆打而受傷。
（三）而究被告所辯，則有下列矛盾或與事理不合之處：
（1）關於告訴人潘南海如何跌倒一節：被告於警詢中供稱，因
     潘南海毆打其頭部，其遂以雙手抵擋，並順勢將潘南海摔
     倒壓制等語（警卷第4 頁），於偵查及本院準備程序中則
     供稱，因潘南海自行往後仰倒，並抓住其雙手，致其一併
     摔倒等語（偵卷第9 頁背面），又於本院準備程序中承認
     警詢中確曾供承係其將潘南海摔倒等語，再於準備程序後
     之100 年4 月14日，具狀稱是潘南海抓住被告雙手，拖著
     被告一起跌倒等語，可見其辯解前後矛盾。
（2）被告雖一再指稱，潘南海一直捶打其胸口及太陽穴十幾下
     ，而被告均不敢還手等情，衡情難以想像竟未造成該處任
     何傷害，但依其所提出之診斷證明，卻僅有手指及足、踝
     之擦傷，可見其供述確有可疑。
（3）關於其與潘南海倒地後，潘南海之妻、子及證人劉文等
     人到場時，其反應為何：被告於警詢及偵查中均供稱，潘
     南海之子到場時，其因「怕他人誤會其在毆打潘南海」，
     故急忙爬起來，並向他們說是遭潘南海毆打等語，於上訴
     狀則稱，潘南海拖住被告一起跌倒，並張口咬被告，潘南
     海之妻則在後拉扯被告內褲，嗣證人劉文及潘南海之子
     到場後，潘南海及妻才鬆手，被告始得起身（未提及其係
     遭潘南海毆打或曾要證人劉文等不要誤會）等語，於本
     院準備程序中則稱，證人劉文等到場後，潘南海始放開
     被告的手，被告起身後，因「怕再遭潘南海等人毆打」，
     遂向到場之劉文等人稱其才是被打的人等語，前後顯有
     矛盾。
（4）關於被告的傷何來一節：被告於偵查中陳稱，是拉扯時跌
     倒受傷的，於本院準備程序中則稱，是潘南海拉倒被告時
     ，被告撞到旁邊的不明器物掉下，砸中被告的腳所致等語
     ，前後亦有不符。
（5）案發當時，除潘南海夫妻及兒子，與證人劉文夫妻外，
     尚有無其他證人目擊一節：被告於上訴狀聲稱，「本人沒
     有錄影、沒有人證」、「潘南海吃定本人沒有人證」等語
     ，嗣於準備程序中又稱，其鄰居潘圓仔有目擊，並請求傳
     訊，並於庭訊後具狀稱，鍾圓仔有全程目擊等語，除前後
     顯有矛盾外，經本院傳訊鍾圓仔到庭作證，鍾圓仔亦結證
     稱，其未曾聽聞或目擊此事，被告亦未能提出其他說明或
     事證詰問證人以實其說，是其此項主張，亦顯然前後矛盾
     且無依據。
（四）綜上所述，被告所辯顯難憑採，其犯行應可認定。
三、且查原審科刑所依之刑法第277 條第1 項，其法定刑為3 年
    以下有期徒刑，拘役或新台幣3 萬元以下罰金，而原審斟酌
    被告犯罪情節，量處其拘役40日，並諭知如易科罰金之折算
    標準，認事用法均無不當，量刑亦稱妥適，是本件上訴自無
    理由，應予駁回。
三、據上論斷，應依刑事訴訟法第455 條之1 第3 項、第368 條
    ，判決如主文。
本案經檢察官許英輝到庭執行職務。
中    華    民    國   100    年    5     月    5     日
                  刑事第四庭    審判長法  官  莊鎮遠
                                      法  官  江振源
                                      法  官  李謀榮
以上正本證明與原本無異。
不得上訴。
中    華    民    國   100    年    5     月    5     日
                                      書記官  鍾思賢